【裁判字號】    98,審易,688
【裁判日期】    980527
【裁判案由】    竊盜
【裁判全文】
臺灣桃園地方法院宣示判決筆錄         98年度審易字第688號
公  訴  人  臺灣桃園地方法院檢察署檢察官
被      告  丙○○
指定辯護人  本院公設辯護人林銘宏
上列被告因竊盜案件（起訴案號：98年度偵字第3775號、第3962
號、第4056號），於中華民國98年5 月27日下午5 時許，在本院
第十四法庭宣示判決，出席職員如下：
          法  官   鍾雅蘭
          書記官   楊郁馨
法官起立朗讀判決主文、犯罪事實要旨、處罰條文，及告以上訴
限制、期間並提出上訴狀之法院，且諭知記載其內容：
一、主  文：
    丙○○所犯如附表所示之罪，均累犯，分別判處如附表所示
    之刑。應執行有期徒刑貳年，扣案之鐵撬壹支沒收。
二、犯罪事實要旨：
    丙○○前於民國91年間因竊盜案件，經本院以91年度壢簡字
    第519 號判決判處有期徒刑3 月，嗣經本院以92年度簡上字
    第99號判決駁回上訴確定；於同年間再因連續施用第一、二
    級毒品案件，經本院以91年度訴字第1501號判決分別判處有
    期徒刑9 月、6 月，應執行有期徒刑1 年1 月確定，上開三
    罪嗣經本院以92年度聲字第2262號裁定定應執行刑為有期徒
    刑1 年3 月確定；另於93年間因施用第一、二級毒品案件，
    經本院以93年度訴字第776 號判決分別判處有期徒刑7 月、
    4 月，應執行有期徒刑9 月確定，並與上開應執行刑有期徒
    刑1 年3 月接續執行，於94年7 月20日縮短刑期假釋併付保
    護管束出監，迄94年11月25日保護管束期滿，未經撤銷假釋
    ，其未執行之刑，以已執行論（於本案構成累犯）。詎其仍
    不知悔改，竟意圖為自己不法之所有，分別於如附表所示時
    間，在如附表所示地點，以附表所示之方式竊取如附表所示
    甲○○、乙○○、丁○○等人所有之物，得手後旋將竊得物
    品變賣予不詳之人換取現金花用。嗣分別於98年1 月15日、
    98年1 月17日、98年2 月4 日為警循線查獲。
三、處罰條文：
    刑法第321 條第1 項第2 款、第3 款、第47條第1 項、第51
    條第5 款、第38條第1 項第2 款。
四、協商判決除有刑事訴訟法第455 條之4 第1 項第1 款於本訊
    問程序終結前，被告撤銷協商合意或檢察官撤回協商聲請者
    ；第2 款被告協商之意思非出於自由意志者；第4 款被告所
    犯之罪非第455 條之2 第1 項所定得以協商判決者；第6 款
    被告有其他較重之裁判上一罪之犯罪事實者；第7 款法院認
    應諭知免刑或免訴、不受理者情形之一，及違反同條第2 項
    「法院應於協商合意範圍內為判決；法院為協商判決所科之
    刑，以宣告緩刑或2 年以下有期徒刑、拘役或罰金為限」之
    規定者外，不得上訴。
五、如有前述例外得上訴之情形，又不服本件判決，得自收受判
    決送達後10日內，向本院提出上訴書狀，上訴於第二審法院
    。
中    華    民    國    98    年     5    月    27    日
                        刑事庭  法  官  鍾雅蘭
以上正本證明與原本無異。
                                書記官  楊郁馨
中    華    民    國    98    年     5    月    27    日
附錄本案論罪科刑法條：
中華民國刑法第321條
犯竊盜罪而有左列情形之一者，處六月以上、五年以下有期徒刑
：
一、於夜間侵入住宅或有人居住之建築物、船艦或隱匿其內而犯
    之者。
二、毀越門扇、牆垣或其他安全設備而犯之者。
三、攜帶兇器而犯之者。
四、結夥三人以上而犯之者。
五、乘火災、水災或其他災害之際而犯之者。
六、在車站或埠頭而犯之者。
前項之未遂犯罰之。
附表：
┌─┬─────┬───────┬──────────┬──────┐
│編│犯罪時間  │ 犯罪地點     │行竊方式及竊取之財物│  主  文    │
│號│          │              │                    │            │
├─┼─────┼───────┼──────────┼──────┤
│1 │97年10月22│桃園縣龍潭鄉烏│丙○○意圖為自己不法│丙○○毀越安│
│  │日上午某時│樹林村11鄰烏林│之所有，持鋁梯爬上二│全設備竊盜，│
│  │          │8號           │樓陽台，毀越屬於安全│累犯，處有期│
│  │          │              │設備之窗戶後潛入屋內│徒刑捌月。  │
│  │          │              │竊取該處甲○○所有之│            │
│  │          │              │電鑽2 支、電鋸1 台得│            │
│  │          │              │手（侵入住宅及毀損部│            │
│  │          │              │分未據告訴）。      │            │
├─┼─────┼───────┼──────────┼──────┤
│2 │97年11月13│桃園縣龍潭鄉烏│丙○○意圖為自己不法│丙○○毀越安│
│  │日上午某時│樹林村11鄰烏林│之所有，持鋁梯爬上二│全設備竊盜，│
│  │          │8號           │樓陽台，毀越屬於安全│累犯，處有期│
│  │          │              │設備之窗戶後潛入屋內│徒刑捌月。  │
│  │          │              │竊取該處甲○○所有之│            │
│  │          │              │電焊機1 台、空氣壓縮│            │
│  │          │              │機1 台得手（侵入住宅│            │
│  │          │              │及毀損部分未據告訴）│            │
│  │          │              │。                  │            │
├─┼─────┼───────┼──────────┼──────┤
│3 │97年12月17│桃園縣龍潭鄉烏│丙○○意圖為自己不法│丙○○毀越安│
│  │日上午某時│樹林村11鄰烏林│之所有，持鋁梯爬上二│全設備竊盜，│
│  │          │8號           │樓陽台，毀越屬於安全│累犯，處有期│
│  │          │              │設備之窗戶後潛入屋內│徒刑捌月。  │
│  │          │              │先竊取該處甲○○所有│            │
│  │          │              │之打石機1 台、電動鑿│            │
│  │          │              │子1 支得手，再接續竊│            │
│  │          │              │取該處甲○○所有之熱│            │
│  │          │              │水器1 台、工具1 批得│            │
│  │          │              │手（侵入住宅及毀損部│            │
│  │          │              │分未據告訴）。      │            │
├─┼─────┼───────┼──────────┼──────┤
│4 │98年1 月12│桃園縣龍潭鄉烏│丙○○意圖為自己不法│丙○○毀越安│
│  │日上午某時│樹林村11鄰烏林│之所有，持鋁梯爬上二│全設備竊盜，│
│  │          │8號           │樓陽台，毀越屬於安全│累犯，處有期│
│  │          │              │設備之窗戶後潛入屋內│徒刑捌月。  │
│  │          │              │竊取該處甲○○所有之│            │
│  │          │              │電動螺絲機2 台得手（│            │
│  │          │              │侵入住宅及毀損部分未│            │
│  │          │              │據告訴）。          │            │
├─┼─────┼───────┼──────────┼──────┤
│5 │98年1 月15│桃園縣龍潭鄉烏│丙○○意圖為自己不法│丙○○毀越安│
│  │日中午12時│樹林村11鄰烏林│之所有，持鋁梯爬上二│全設備竊盜，│
│  │30分許    │8號           │樓陽台，毀越屬於安全│累犯，處有期│
│  │          │              │設備之窗戶後潛入屋內│徒刑捌月。  │
│  │          │              │竊取該處乙○○所有之│            │
│  │          │              │歌林牌32吋液晶電視1 │            │
│  │          │              │台（機型KLT-270）得 │            │
│  │          │              │手（侵入住宅及毀損部│            │
│  │          │              │分未據告訴）。      │            │
├─┼─────┼───────┼──────────┼──────┤
│6 │98年2 月4 │桃園縣平鎮市福│丙○○意圖為自己不法│丙○○攜帶兇│
│  │日上午9 時│林里51號旁農舍│之所有，持其所有客觀│器、毀壞安全│
│  │許        │              │上可做為兇器使用之鐵│設備竊盜，累│
│  │          │              │撬1 支，毀壞屬於安全│犯，處有期徒│
│  │          │              │設備之農舍門鎖後侵入│刑捌月。扣案│
│  │          │              │竊取該處丁○○所有之│之鐵撬壹支沒│
│  │          │              │肥料噴灑機1 台、鐵片│收。        │
│  │          │              │切割機1 台、木板切割│            │
│  │          │              │機1 台得手（毀損部分│            │
│  │          │              │未據告訴）。        │            │
└─┴─────┴───────┴──────────┴──────┘


司法院資訊處製作；財團法人民間司法改革基金會備份。
